【裁判字號】    99,裁,3398
【裁判日期】    991216
【裁判案由】    勞工保險條例
【裁判全文】
最  高  行  政  法  院  裁  定
                                      99年度裁字第3398號
抗  告  人  謝美玉
上列抗告人因與相對人勞工保險局間勞工保險條例事件，對於中
華民國99年8月13日臺北高等行政法院99年度訴字第976號裁定提
起抗告，本院裁定如下︰
    主  文
抗告駁回。
抗告訴訟費用由抗告人負擔。
    理  由
一、按「訴願之提起，應自行政處分達到或公告期滿之次日起30
    日內為之。」「訴願之提起，以原行政處分機關或受理訴願
    機關收受訴願書之日期為準。」「訴願事件有左列各款情形
    之一者，應為不受理之決定：一、……。二、提起訴願逾法
    定期間……」訴願法第14條第1項、第3項、第77條第2款定
    有明文。次按，依行政訴訟法第4條、第5條之規定，提起撤
    銷訴訟或課予義務訴訟，應經訴願程序，故未經合法訴願程
    序而提起撤銷訴訟或課予義務訴訟，不符須經合法訴願之前
    置要件，起訴為不合法，又不能補正，依行政訴訟法第107
    條第1項第10款之規定，應以裁定駁回之。
二、本件抗告人於民國97年11月13日申請職業傷害殘廢給付（失
    能給付），經相對人以民國98年4月23日保給殘字第0986029
    6510號函（即原處分），核定不予給付，抗告人不服，於98
    年5月11日向勞工保險監理委員會（下稱監理會）申請審議
    ，經監理會98年8月3日98保監審字第2427號爭議審定書審定
    其申請審議駁回。抗告人仍不服，提起訴願經行政院勞工委
    員會以其訴願逾期決定不受理，循序提起本件行政訴訟，請
    求撤銷原處分及訴願決定，並請求判命相對人作成核定殘廢
    給付之處分。查抗告人不服原處分，申請審議，經監理會以
    98年8月3日98保監審字第2427號審定書駁回，如有不服，依
    上開規定應於30日內提起訴願，然查前揭審定書於98年8月6
    日送達抗告人，有郵務送達證書附於審定卷可稽，而抗告人
    設址高雄市，依行政院89年6月21日臺89訴字第17951號令發
    布之「訴願扣除在途期間辦法」之規定，應扣除在途期間5
    日，核計其提起訴願之期間自98年8月7日起算，計至98年9
    月10日（星期四）屆滿，抗告人遲至98年10月9日始向行政
    院勞工委員會提起訴願，此有抗告人所提訴願書（申訴函）
    上該會之收發章可據，是抗告人訴願顯已逾期而不合法，訴
    願機關決定不受理，洵屬有據，本件抗告人提起本件課予義
    務訴訟，既未經合法訴願程序，其訴即難認為合法，且屬不
    能補正，原裁定以其起訴不合法，予以駁回，依上開規定及
    說明，核無違誤。
三、抗告人提起本件抗告，對於原裁定以其提起訴願逾期，起訴
    不合法為由，駁回其訴，究竟如何違法或不當，均未置一詞
    ，徒就實體部分再為爭執，其抗告即難認為有理由，應予駁
    回。
四、據上論結，本件抗告為無理由，依行政訴訟法第104條、民
    事訴訟法第95條、第78條，裁定如主文。
中    華    民    國    99    年    12    月    16    日
                    最高行政法院第四庭
                        審判長法官  黃  璽  君
                              法官  鄭  忠  仁
                              法官  楊  惠  欽
                              法官  吳  東  都
                              法官  陳  金  圍

以  上  正  本  證  明  與  原  本  無  異
中    華    民    國    99    年    12    月    17    日
                              書記官  王  福  瀛

司法院資訊處製作；財團法人民間司法改革基金會備份。
